【裁判字號】    89,簡抗,53
【裁判日期】    891123
【裁判案由】    停止執行
【裁判全文】
臺灣臺北地方法院民事裁定  八十九年簡抗字第五三號
    抗  告  人  甲○○
    相  對  人  丙○○
                        送達代.
右抗告人因與相對人間停止執行事件，對於八十九年六月二十八日本院台北簡易庭裁
定提起抗告，本院裁定如左：
    主      文
原裁定廢棄，發回本院台北簡易庭。
    理      由
一、抗告意旨略以：本院八十九年度執字第一○○三七號執行事件，聲請執行之債權
    額已達新台幣（下同）數百萬元之多，原法院裁定停止執行所為供擔保之金額顯
    不相當；又相對人提起確認本票債權不存在之訴，雖列十餘人為被告，然相關之
    刑事案件，卻僅以乙○○、林晉宇為被告，其請求停止前開強制執行，顯有未當
    云云。
二、按有回復原狀之聲請或提起再審之訴或異議之訴，或對於和解為繼續審判之請求
    ，或提起宣告調解無效之訴，撤銷調解之訴，或對於法院依強制執行法第四條第
    一項第五款之規定提起抗告時，法院因必要情形或依聲請定相當並確實之擔保，
    得為停止強制執行之裁定，強制執行法第十八條第二項定有明文。而定擔保金額
    而准許停止強制執行之裁定者，該項擔保係備供債權人因停止執行所受損害之賠
    償，其數額應依標的物停止執行後，債權人未能即時受償或利用該標的物所受之
    損害額，或其因另供擔保強制執行所受之損害額定之，非以標的物之價值或其債
    權額為依據。又主張有不得強制執行之事由而提起訴訟時，亦得依強制執行法第
    十八條第二項規定聲請停止執行，司法院大法官第一八二號解釋在案。本件相對
    人以受抗告人強暴、脅迫為由，提起確認本票債權不存在之訴，聲請停止本院八
    十七年執字第一○○三七號執行事件。查抗告人據以請求執行之債權為九十一萬
    四千五百八十五元，另於八十九年六月二十六日以三十萬元之債權額聲明參與分
    配，且該參與分配之債權復為相對人本案請求確認不存在之債權，有本院八十九
    年北簡字第一九○九號卷附起訴狀可參；而停止執行效力及於參與分配之債權，
    則抗告人參與分配之債權即可能因停止執行受有損害，原裁定僅以執行債權額為
    定擔保金額之依據，顯有未洽，抗告意旨指摘原裁定不當，求予廢棄，為有理由
    ，應由本院廢棄，發回原法院，另為適法之裁定。
三、結論：本件抗告為有理由，依強制執行法第三十條之一，民事訴訟法第四百九十
          二條第一項，裁定如主文。
中      華      民      國    八十九    年    十一    月    二十三      日
                                            民事第六庭審判長法  官  鄭純惠
                                                            法  官  姜悌文
                                                            法  官  吳素勤
右為正本係照原本作成
如對本裁定抗告須於裁定送達後十日內向本院提出抗告狀
中      華      民      國    八十九    年     十一     月    二十四    日
                                                            書記官  柯金珠


司法院資訊處製作；財團法人民間司法改革基金會備份。
